---
title: "Relatório Ativos"
output: html_document
---

```{r setup, include=FALSE}
knitr::opts_chunk$set(echo = TRUE)
```

## R Markdown

Relatório que reune todos os ativos do indice Ibovespa. Medidas apresentadas:

* Open: é o valor de abertura do ativo no ano correspondente;

* Close: é o valor de fechamento do ativo no ano correspondente;

* Min: é o valor de fechamento mínimo diário do ativo no ano correspondente;

* Max: é o valor de fechamento máximo diário do ativo no ano correspondente;

* number.ups: é a quantidade de vezes que o ativo valorizou no ano;

* number.downs: é a quantidade de vezes que o ativo desvalorizou no ano;

* yearly.returns: é a valorização percentual no ano correspondente;



```{r cars, echo=FALSE, warning=FALSE, message=FALSE, results='asis'}


library(quantmod)
library(dplyr)
library(tidyr)
library(PerformanceAnalytics)
library(ggplot2)

## 

symbolList <- read.csv("~/Finances/cod_acoes.txt", sep="")  
symbolList <- as.data.frame(symbolList)

y <- head(symbolList)

d <- as.vector(t(extract(y, col= Codigo, "[[A-Z]+[0-9]]"))) %>% paste0("BVMF:",.)

for (ii in d){
  
  data <- getSymbols(Symbols = ii,
                     src = 'google', 
                     auto.assign = FALSE)
  
colnames(data) <- c("open","high","low","close","volume")  

x <- data %>% as.data.frame() %>% mutate(date = index(data)) %>% drop_na() 

tab <- x %>% 
  mutate(ano = format(date,'%Y'), up = c(((.$close[2:length(.$close)]-.$close[1:length(.$close)-1])>0),"NA")) %>% group_by(ano) %>%
  summarise(Open = first(open), Close = last(close), Min. = round(min(close,na.rm = TRUE),2), Max. = max(close,na.rm = TRUE), number.ups = sum(up=='TRUE'), number.downs = sum(up=='FALSE')) %>%
  ungroup() %>% left_join(.,mutate(as.data.frame(round(annualReturn(data),3)), ano = format(index(annualReturn(data)), '%Y'))) %>%
  knitr::kable()

print(ii)
print(tab)

cycles.dates<-c("2015-12-02/2016-08-31")
risk.dates = c("2017-05-17")
risk.labels = c("Delação JBS")

chart.TimeSeries(data[,4], colorset = "darkblue", 
                 period.areas = cycles.dates, period.color = "lightblue",
                 event.lines = risk.dates, event.labels = risk.labels, 
                 event.color = "darkred", lwd = 2,)  

}

```

